【裁判字號】    98,消債抗,45
【裁判日期】    980430
【裁判案由】    更生
【裁判全文】
臺灣桃園地方法院民事裁定            98年度消債抗字第45號
抗  告  人  甲○○
上列抗告人因聲請更生事件，對於民國98年3 月3 日本院97年度
消債更字第620 號民事裁定提起抗告，本院裁定如下：
    主  文
抗告駁回。
抗告程序費用新台幣壹仟元由抗告人負擔。
    理  由
一、按聲請更生或清算，徵收聲請費新臺幣一千元；郵務送達費
    及法院人員差旅費不另徵收。但所需費用超過應徵收之聲請
    費者，其超過部分，依實支數計算徵收；前項所需費用及進
    行更生或清算程序之必要費用，法院得酌定相當金額，定期
    命聲請人預納之，逾期未預納者，除別有規定外，法院得駁
    回更生或清算之聲請，消費者債務清理條例第6 條定有明文
    。又聲請更生或清算不合程式或不備其他要件者，法院應以
    裁定駁回之，但其情形可以補正者，法院應定期間先命補正
    ，復為同條例第8 條亦有明文。
二、本件抗告意旨略以：因投遞郵件問題，抗告人從未收到原審
    97年度消債更字第620 號通知補繳郵務送達等必要費用裁定
    ，經詢問住居處管理室才知上開補正裁定，業經旭昇保全公
    司新到職警衛戴子馨（應為簡子馨之誤）退回法院，以致抗
    告人未收到該補正裁定，繳付原審所命補繳郵務送達等必要
    費用。而一般法院文書若無法送達，應仍會將該文書寄存送
    達予寄存送達地之自治或警察機關通知收件人領取才是等情
    ，為此提起抗告，並聲明：原裁定廢棄。
三、經查，原審於民國98年2 月10日裁定命抗告人於裁定送達後
    7日內補正郵務送達等必要費用新台幣（下同）7,000元，該
    補正裁定已於98年2 月16日經抗告人之受僱人代為收受，此
    有附在原審卷送達證書乙件在卷可稽，業經發生合法送達效
    力，抗告人未依限補正前揭郵務送達等必要費用，亦有附在
    原審卷民事科查詢簡答表一紙可參，始經原審於98年3月3日
    以抗告人逾期未補正為由，裁定駁回其更生之聲請，於法並
    無不合。至抗告人謂稱上開補費裁定業經所僱保全員退回原
    審法院云云，然細觀原審卷內，並未發見該退回之裁定書，
    顯然抗告人所辯並無足採。又抗告人復辯稱尚得以寄存送達
    方式，送交由抗告人領取云云，但上開補費裁定既由抗告人
    之受僱人即簡子馨代收，此有送達證書在卷可稽，自對抗告
    人即發生送達之效力，除非有不能依上開方式為送達者，始
    得依寄存送達方式辦理之，抗告人所辯顯有誤解，是本件抗
    告人未補正97年度消債更字第620 號更生一案郵務送達等必
    要費用7,000 元，至屬明確，原審據以駁回其聲請，並無不
    合。從而，抗告人意旨請求廢棄原裁定，為無理由，應予駁
    回之。
四、據上論結，本件抗告為無理由，依消費者債務清理條例第15
    條，民事訴訟法第495 條之1 第1 項、第449 條第1 項、第
    95條、第78條，裁定如主文。
中    華    民    國    98    年     4    月    30    日
                民事第一庭  審判長法  官  郭琇玲
                                  法  官  范明達
                                  法  官  吳爭奇
上為正本係照原本作成。
本件不得抗告。
中    華    民    國    98    年     5    月     1    日
                                  書記官  黃瓊儀


司法院資訊處製作；財團法人民間司法改革基金會備份。
